【裁判字號】    96,訴,1743
【裁判日期】    971205
【裁判案由】    偽造文書等
【裁判全文】
臺灣臺北地方法院刑事判決              96年度訴字第1743號
公  訴  人  臺灣臺北地方法院檢察署檢察官
被      告  丁○○
指定辯護人  本院公設辯護人張煥寅
上列被告因為造文書等案件，經檢察官提起公訴（96年度偵緝字
第696號、第697號），本院判決如下：
    主  文
丁○○無罪。
    理  由
一、公訴意旨略以：被告丁○○基於意圖為自己不法之所有及行
    使偽造私文書之概括犯意，因業務往來結識告訴人乙○○，
    竟於民國94年5月間，在臺北市○○區○○路1段88號10樓，
    佯向告訴人乙○○請託幫忙做業績，告訴人乙○○遂允諾，
    並交付身分證影本及提供華泰商業銀行存摺封面影本，以便
    申辦玉山銀行信用卡事宜，被告旋於未經告訴人乙○○之同
    意或授權，自94年5月間起至同年9月間止，連續持告訴人乙○○之身分證影本，冒用告訴人乙○○之名義，以不詳方式
    ，在如附表一所示信用卡申請書上之申請人簽名欄內偽簽告
    訴人乙○○之署押及在申請書上之現居地址欄位書立己所居
    住之「臺北市○○○路○段198巷15號3 樓」為告訴人乙○○
    之住所地址，偽造如附表一所示之信用卡申請書，並持向如
    附表一所示之發卡銀行申辦信用卡。嗣被告為領取上開冒名
    申辦之如附表一所示之信用卡，再於不詳時、地，擅自偽刻
    進而蓋用告訴人乙○○之印章，俾委由不詳男子前向郵局投
    遞士領取如附表一所示之信用卡，再向各發卡銀行辦理開卡
    後，即分別在如附表一所示之信用卡背面以不詳方式偽造告
    訴人乙○○之署押後，聯袂並委由不詳男子持至如附表二所
    示之商店刷卡消費，並在各該簽帳單之持卡人簽名欄偽造告
    訴人乙○○之署押於各特約商店之簽帳單私文書上，使各該
    刷卡商店及發卡銀行陷於錯誤，誤認係告訴人乙○○本人消
    費行為，而予以核准，足以生損害於告訴人乙○○及各該銀
    行、特約商店。被告復向告訴人乙○○佯以其銀行貸款已撥
    款，需要帳戶使用，告訴人乙○○不疑有他，乃出借其所開
    立之台北79支郵局帳號0000000 號帳戶影本供被告使用，詎
    被告未經告訴人乙○○之同意，竟冒用其名義，填寫簡易貸
    款申請書，向告訴人國泰世華商業銀行股份有限公司（下稱
    國泰世華銀行）申辦簡易通信貸款新台幣（下同）21萬元而
    行使之，使告訴人國泰世華銀行銀行陷於錯誤，於94年7 月
    15日核貸上開款項至上開告訴人乙○○之帳戶內，由告訴人
    乙○○取款後交予被告，足以生損害於告訴人乙○○、國泰
    世華銀行。因認被告涉犯刑法第339條第1項詐欺取財及同法
    第216條、第210條行使偽造私文書等罪嫌。
二、按犯罪事實應依證據認定之，無證據不得認定犯罪事實；又
    不能證明被告犯罪者，應諭知無罪之判決，刑事訴訟法第15
    4條第2項、第301條第1項分別定有明文。又事實之認定，應
    憑證據，如未能發現相當證據，或證據不足以證明，自不能
    以推測或擬制之方法，為裁判基礎；且認定犯罪事實所憑之
    證據，雖不以直接證據為限，間接證據亦包括在內，然而無
    論直接證據或間接證據，其為訴訟上之證明，須於通常一般
    之人均不致有所懷疑，而得確信其為真實之程度者，始得據
    為有罪之認定，倘其證明尚未達到此一程度，而有合理之懷
    疑存在而無從使事實審法院得有罪之確信時，即應由法院為
    諭知被告無罪之判決，有最高法院40年台上字第86號、76年
    台上字第4986號判例可資參照。
三、檢察官起訴意指認被告丁○○涉犯前揭罪嫌，無非以告訴人
    乙○○、國泰世華銀行指訴被告未經告訴人乙○○之同意及
    授權，即擅自冒名申請如附表一所示之信用卡，並於核卡後
    ，聯袂並委由某不詳男子持往如附表二所示之特約商店及金
    融機構刷卡消費及預借現金，且冒用告訴人乙○○之名義向
    告訴人國泰世華銀行辦理簡易通信貸款等情，為其所憑之論
    據。訊據被告固坦承有應告訴人乙○○之要求，協助辦理申
    請玉山商業銀行（下稱玉山銀行）之事宜，惟堅決否認有何
    上開犯嫌，辯稱：伊與告訴人乙○○為男女朋友關係，告訴
    人乙○○向伊表示缺錢，伊聽朋友談起有些商店可以刷卡換
    現金，乃建議告訴人乙○○可以辦信用卡週轉，因告訴人乙○○辦卡不想讓其配偶知道，帳單欲寄至他處，伊僅提供其
    住址供聯絡使用，並幫忙在玉山銀行信用卡申請書上填寫伊
    地址、電話等資料，由告訴人自己簽名、檢附相關證件影本
    封緘後寄出，如附表一所示銀行之信用卡亦非伊冒名申請，
    告訴人乙○○有交付身分證、印章請伊幫忙領掛號郵件，伊
    收取後，連同身分證、印章一併返還告訴人乙○○，亦僅陪
    同告訴人乙○○前往郵局提款，伊沒有收取告訴人乙○○之
    證件影本，亦無冒刷告訴人乙○○之信用卡及辦理貸款，伊
    在萬泰銀行協商時，告訴人乙○○怕其配偶知道，要求伊先
    簽名承擔，再由其本人負責清償等語。
四、經查：
  (一)告訴人國泰銀行曾就以告訴人乙○○名義申請如附表一編號
    1所示之信用卡及簡易通信貸款，尚積欠款項共計389,071元
    ，而向本院臺北簡易庭起訴請求告訴人給付，經本院臺北簡
    易庭審理結果，以肉眼比對該信用卡申請書、簡易通信貸款
    申請書上「乙○○」之署名，與告訴人乙○○當庭之簽名，
    其筆順、運勢並非一致，且告訴人國泰世華銀行未能舉證證
    明告訴人乙○○親筆簽名申請信用卡及申辦簡易通信貸款之
    事實，認兩造間之信用卡及簡易通信貸款契約關係不成立，
    於95年1月26日以94年度北簡字第42904號簡易民事判決告訴
    人國泰世華銀行之訴駁回，並經確定等情，業經告訴人乙○○、國泰世華銀行陳述無訛，復有該民事事件言詞辯論筆錄
    、判決書在卷可按。經本院調取並檢送如附表三所示之文件
    ，送請鑑定筆跡結果，甲類筆跡與乙類筆跡筆畫特徵不同，
    而丁、己類筆跡為影印、複寫資料，難以確認筆力、筆速等
    筆畫特性，有關甲類筆跡與丙類即被告筆跡之異同，應再補
    送被告平日所書寫「乙○○」3 字相關筆劃之筆跡資料，另
    有關戊類筆跡之鑑定，應補送更多乙○○慢速簽名筆跡資料
    一情，有法務部調查局97年7月21日調科貳字第09700289000
    號鑑定書在卷可稽。另以肉眼比對附表三編號(二)所示乙類文
    件上「乙○○」之署名，其筆順、運勢亦與附表三編號(四)所
    示丁類文件中玉山銀行信用卡申請書影本上之「乙○○」署
    名，顯不一致。故僅得確定者為，如附表一所示各銀行信用
    卡申請書及國泰世華銀行簡易通信貸款申請書上之「乙○○
    」筆跡，應非告訴人乙○○平日簽名之樣式。
  (二)法務部調查局前揭函示，應再補送被告平日所書寫「乙○○
    」3 字相關筆劃之筆跡資料，及更多乙○○慢速簽名筆跡資
    料，俾利鑑析。然被告業已否認犯罪，冀求其提出所為「乙○○」署名之文件顯不可能，且本院於準備程序中，曉諭告
    訴人乙○○應依法務部調查局前函所示事項，提出相關簽名
    文件，其答以並無保留其他被告所簽相關資料之原本，且伊
    平日亦無慢速簽名樣式，就是一般正常寫字速度等語。故已
    難依法務部調查局前函所示，補送鑑定所需之「乙○○」簽
    名字跡進行鑑定，既查無確切事證足證如附表一所示各銀行
    信用卡申請書及國泰世華銀行簡易通信貸款申請書上申請人
    簽名欄內「乙○○」之署名與被告當庭所簽「乙○○」字跡
    相符，難認該等申請書上申請人欄內「乙○○」之署名係被
    告所為。
  (三)告訴人乙○○於警詢、偵查及本院審理時，均指訴被告係偽
    刻其印章，而領取如附表一所示銀行核發之信用卡等情。然
    其於檢察官偵查中，經檢察官訊問一般人欲領取銀行以掛號
    函件寄發之信用卡，須出示持卡人本人之身分證明文件之正
    本，則依告訴人乙○○所述，僅交付身分證影本予被告，被
    告將如何領取？告訴人乙○○則答以「不知道」，其於本院
    審理時以證人身分對於此一問題復陳稱去郵局領掛號信一般
    要本人之身分正及印章等語，再觀諸告訴人乙○○提出之萬
    泰銀行、新光銀行核發信用卡以掛號函件遞送之郵局區段投
    遞簽收清單共2 紙，倘領取者非該收件者本人者，均係由代
    收者出具印章蓋用其上，並由郵局投遞人員在其旁加註其與
    收件者本人間之親屬關係（父、母、兄、妹、夫、叔叔、女
    兒等）及代收字樣，然本案萬泰銀行、新光銀行前揭核卡以
    掛號遞送之郵局簽收清單，關於收件人簽收之欄位，僅蓋用
    「乙○○」之印文，並未註明代收字樣，另告訴人提出之玉
    山銀行、國泰世華銀行核發信用卡以掛號函件遞送之郵局掛
    號郵件查詢單2 紙，其上掛號回執收件人簽收欄，僅蓋有相
    同樣式之「乙○○」印文，亦無記載代收字樣。衡諸常情，
    告訴人乙○○既未交付其身分證明文件之正本予被告，則被
    告應無可能僅憑其印章，即可自行領取收件人為告訴人乙○○之掛號函件，況告訴人乙○○指訴被告偽刻其印章而領取
    信用卡一事，除其個人片面之指訴外，並無其他事證以實其
    說，既查無積極證據足認被告有偽刻告訴人乙○○印章之事
    實，尚難逕以告訴人乙○○單方之指訴，遽為不利於被告之
    認定。
  (四)被告於本院審理時，稱伊與告訴人乙○○為男女朋友關係，
    因告訴人乙○○辦卡不欲讓其配偶知悉，故將申請之信用卡
    寄至伊住處，告訴人乙○○將其身分證及印章交予伊代領後
    再交付告訴人乙○○等語，然此為告訴人乙○○所否認，雙
    方各執一詞。而告訴人乙○○與其配偶庚○○於94年10月4
    日離婚一事，業經告訴人乙○○供承在卷，復有其個人戶籍
    資料查詢列印表在卷可證。另質之證人即告訴人前配偶庚○○於本院審理時到庭結證稱當時萬泰銀行信用卡事情爆發，
    伊有詢問告訴人乙○○怎麼回事，並要求把信用卡交出來，
    但告訴人乙○○交不出來，伊要求乙○○說出是誰在使用信
    用卡，要告訴人乙○○給個交代，然告訴人乙○○不講，告
    訴人乙○○甚而告知兒子不可以講，講的話就死了，後來怕
    告訴人乙○○吃虧，就陪同前往萬泰銀行協商，協商時，被
    告當場承認由其刷卡，伊有質疑過告訴人乙○○與被告間有
    不正當之男女關係，但告訴人乙○○不承認，伊沒有證據，
    伊與告訴人乙○○離婚與此亦有關係等語。而證人即萬泰銀
    行承辦人丙○○於本院審理時則到庭陳稱協調還款時，被告
    與告訴人乙○○、證人庚○○在場，當時被告坦承由其刷卡
    ，但進一步稱其刷卡取得之款項，告訴人乙○○也有一同花
    用，告訴人乙○○則予以否認，就當時銀行之立場，為何於
    申請辦卡時，有應檢附之告訴人乙○○相關資料，如身分證
    、財力證明（存摺、薪資扣繳憑單等），曾經質疑過告訴人
    乙○○，但其否認交付被告，在場庚○○反應很激烈，就伊
    從旁觀察，覺得渠3 人間除盜刷信用卡之糾紛外，被告在告
    訴人乙○○店裡背地有曖昧關係，因為被告自己說刷卡的錢
    由其與告訴人乙○○一起花用，告訴人乙○○之配偶也知道
    可能是曖昧關係，即起身與被告發生肢體衝突，當時針對信
    用卡之事，告訴人乙○○就是否認，其他就保持沈默，被告
    既承認有刷卡，就欣然簽署還款同意書，但也一直強調告訴
    人乙○○也有使用部分款項，發生事情由她1 人承擔，感到
    委屈等語。再參酌被告為成年之人，應知其於萬泰銀行還款
    協議書上簽署表明願就刷卡積欠費用負清償責任，該債務即
    歸其一身之理，竟仍願簽署還款協議書而負擔清償責任等情
    ，堪認如附表一所示銀行核發之信用卡，應係由被告持有使
    用甚明。然同時益徵告訴人乙○○與被告間，應有異常之情
    愫存在，否則，為何於其配偶庚○○向其要求交付信用卡，
    並要求詳細交代由何人刷卡之際，猶試圖飾卸隱瞞，堅不吐
    實，並要求其子不得洩漏實情，且根據證人庚○○、丙○○
    前開證述情節，被告當時僅坦承由其刷卡使用，尚乏證據證
    明被告係冒用告訴人之名義申請核發如附表一所示之信用卡
    。
  (五)又查，欲申請國泰世華銀行之信用卡者，各分行收到申請書
    後會進行資料審核，針對申請書所記載申請人基本資料、住
    址、任職處所、電話、聯絡人等資料進行查核，徵審人員會
    以電話進行聯繫、照會，如有異狀，即拒絕申請等情，業經
    證人即國泰世華銀行法務人員甲○○於本院審理時到庭陳述
    綦詳。且證人甲○○亦當庭提出之2 份告訴人乙○○名義之
    信用卡申請書，並證稱第1 份信用卡申請書有部分資料遺漏
    ，故承辦人打電話要求申請人補填再寄發第2份申請書，2份
    申請書之時間相隔約2 天等語。顯見國泰世華銀行於接受告
    訴人乙○○名義之信用卡申請書後，已踐行詳盡之徵審程序
    ，始核發如附表一編號1 所示之信用卡無疑。又如附表一所
    示，核發告訴人乙○○名義申請之信用卡數，達6 家銀行之
    多，衡諸一般銀行對於信用卡申請之徵審作業，各家銀行所
    踐行之程序或有繁簡不一之情形，然對於申請書上所載資料
    進行實質審核一事，應無不同。而告訴人乙○○與被告間，
    應有不正常之情愫存在，業如前述。且告訴人自承其曾申請
    0000000000號行動電話門號予被告使用，其配偶並不知情一
    節，復有台灣大哥大行動電話服務申請書在卷可資佐憑。從
    而，倘告訴人無申辦信用卡之本意，復未將其身分證等資料
    交付被告申辦如附表一所示之信用卡，則被告焉能於短期之
    內，冒告訴人乙○○之名義申辦信用卡，而使如附表一所示
    之6 家銀行完成信用卡徵審程並核發之，可知被告辯稱伊無
    冒名申辦信用卡，告訴人乙○○因恐其配偶知情，故將卡寄
    至其住址等語，應非無據。堪認告訴人係基於其對於被告之
    情愫，而同意、授權並交付其身分證件資料予被告申辦附表
    一所示之信用卡。
  (六)按一般向金融機構辦理貸款，該金融機構審核後准予撥款，
    通常均要求申請人提供其本人帳戶之帳號，以利撥款作業之
    進行等情，此應為一般心智正常之成年人所知悉。且申請金
    融帳戶使用乃輕而易舉之事，除特殊目的外，一般人於正常
    情況下，當不致輕易交付帳戶予他人使用。證人甲○○亦證
    稱國泰世華銀行簡易通信貸款，係針對已持有該銀行信用卡
    之客戶才可申請，由承辦人依信用卡卡號核對，確認為信用
    卡持卡人後，繼續進行徵審動作等語。而如附表一編號1 所
    示之國泰世華銀行信用卡，係告訴人乙○○同意、授權由被
    告申請使用一情，已如前述，且告訴人既供承其有提供郵局
    帳戶之帳號予被告，嗣由其提款21萬元後交付被告等語。倘
    其未同意、授權被告以其名義向國泰世華銀行申辦簡易通信
    貸款，並交付其郵局帳戶影本與被告，則被告如何能取得撥
    款帳戶，而順利完成申辦程序，足認被告以告訴人乙○○名
    義申辦國泰世華銀行簡易通信貸款，係經其本人之同意、授
    權。
  (七)證人即瑞發珠寶銀樓之負責人戊○○及其配偶己○○，分別
    於本院審理時及檢察官偵訊時陳稱被告確有帶同不同男子前
    往瑞發珠寶銀樓消費，其中一名男子即為簽帳單上署名「振
    明」之人明確，證人戊○○復於本院審理時表示該簽署「振
    明」之男子確非告訴人等語，顯見被告於取得如附表一所示
    銀行核發之信用卡後，前往如附表二所示瑞發珠寶銀樓部分
    之消費，應係被告聯袂並委由不詳男子持往刷卡消費，是被
    告辯稱伊無前往瑞發珠寶銀樓消費等語，固不可採。然觀諸
    告訴人乙○○所提出之國泰世華銀行、新光銀行及萬泰銀行
    信用卡交易明細共3 紙，其上所載預借現金之交易部分，其
    提款之金融機構自動櫃員機所在地址，若非「臺北市萬華區
    ○○○路3段310號」（中華郵政華江橋郵局）即為「臺北市
    萬華區○○○路○段200號」（中國信託銀行永吉分行），前
    者接近告訴人乙○○之住處，後者則接近被告之住處，據此
    ，被告辯稱伊與告訴人乙○○，對於該等信用卡交易所取得
    之款項，均有分沾使用之情形，尚非無據，堪認該等信用卡
    之使用，係在告訴人乙○○授權範圍內。
  (八)綜上所述，可認被告係基於與告訴人乙○○之情誼，經由告
    訴人乙○○之同意、授權，而以告訴人乙○○名義向如附表
    一所示之銀行申辦信用卡使用，並向國泰世華銀行申請簡易
    通信貸款，經告訴人乙○○陪同提款後，將貸得款項交付被
    告，其既經告訴人乙○○之同意、授權後為之，自無成立詐
    欺、偽造文書等罪之可言。
五、此外，復查無其他積極證據足以證明被告確有檢察官所指上
    開犯行，揆諸前揭法律規定及判例意旨，應為被告無罪之諭
    知。
據上論斷，應依刑事訴訟法第301條第1項，判決如主文。
本案經檢察官郭昭吟到庭執行職務。
中    華    民    國    97    年    12    月    5     日
                  刑事第十八庭  審判長法  官  胡宗凎
                                      法  官  林芳華
                                      法  官  彭慶文
上正本證明與原本無異。
如不服本判決應於收受送達後10日內向本院提出上訴書狀，並應
敘述具體理由；其未敘述上訴理由者，應於上訴期間屆滿後20日
內向本院補提理由書（均須按他造當事人之人數附繕本）「切勿
逕送上級法院」。告訴人或被害人如對於本判決不服者，應具備
理由請求檢察官上訴，其上訴期間之計算係以檢察官收受判決正
本之日期為準。
                                      書記官  陳怡君
中    華    民    國    97    年    12    月    5     日
附表一：
┌───┬─────┬─────┬──────────┐
│ 編號 │申請時間  │ 申請地點 │ 銀行及卡號         │
│      │發卡時間  │          │                    │
├───┼─────┼─────┼──────────┤
│  1   │94.6.8    │臺北市松仁│國泰世華銀行信用卡  │
│      │          │路7號1樓  │0000000000000000號  │
├───┼─────┼─────┼──────────┤
│  2   │94.6.10   │臺北市內湖│臺灣新光商業銀行信用│
│      │          │區○○路1 │卡0000000000000000號│
│      │          │段319號4樓│                    │
├───┼─────┼─────┼──────────┤
│  3   │94.7.     │臺北縣中和│萬泰商業銀行信用卡  │
│      │          │市○○路  │0000000000000000號  │
│      │          │188號2樓  │                    │
├───┼─────┼─────┼──────────┤
│  4   │94.5.3    │臺北市天祥│玉山商業銀行信用卡  │
│      │          │路86巷1號 │0000000000000000號  │
├───┼─────┼─────┼──────────┤
│  5   │94.6.3    │臺北市南京│慶豐商業銀行信用卡  │
│      │          │西路66號  │0000000000000000號  │
│      │          │B1        │                    │
├───┼─────┼─────┼──────────┤
│  6   │94.5.11   │臺北市民生│聯邦商業銀行信用卡  │
│      │          │東路3段109│0000000000000000號  │
│      │          │號3樓     │                    │
└───┴─────┴─────┴──────────┘
 附表二：
┌─┬─────────┬────┬──────┬─────┐
│編│發卡銀行  暨  卡號│時    間│特約商店    │刷卡金額  │
│號│                  │        │            │（新臺幣）│
├─┼─────────┼────┼──────┼─────┤
│01│國泰世華銀行信用卡│94.6.16 │瑞發珠寶銀樓│80000     │
│  │0000000000000000  │94.6.20 │中華郵政華江│20000     │
│  │                  │        │橋郵局      │          │
│  │                  │94.6.20 │同上        │同上      │
│  │                  │94.6.20 │同上        │同上      │
│  │                  │94.8.21 │中國信託商銀│10000     │
│  │                  │        │永吉分行    │          │
│  │                  │94.8.22 │同上        │ 2000     │
│  │                  │94.8.22 │同上        │ 5000     │
├─┼─────────┴────┴──────┼─────┤
│  │小計                                      │157000    │
├─┼─────────┬────┬──────┼─────┤
│02│新光銀行信用卡    │94.6.22 │金華山銀樓  │ 52700    │
│  │0000000000000000  │94.6.24 │中華郵政股份│ 20000    │
│  │                  │        │有限公司    │          │
│  │                  │94.6.24 │同上        │ 同上     │
│  │                  │94.6.24 │同上        │ 10000    │
│  │                  │94.6.27 │瑞發珠寶銀樓│ 40000    │
│  │                  │94.7.5  │同上        │ 同上     │
│  │                  │94.7.8  │同上        │ 14000    │
│  │                  │94.8.16 │中華郵政股份│ 5000     │
│  │                  │        │有限公司    │          │
│  │                  │94.8.16 │同上        │ 3000     │
│  │                  │94.8.16 │同上        │ 1000     │
│  │                  │94.9.20 │松青超市莒光│  500     │
│  │                  │        │店          │          │
│  │                  │94.9.22 │瑞發珠寶銀樓│ 6000     │
├─┼─────────┼────┼──────┼─────┤
│  │小計              │        │            │212200    │
├─┼─────────┼────┼──────┼─────┤
│03│萬泰商業銀行信用卡│94.7.28 │中國信託    │20000     │
│  │0000000000000000  │94.7.29 │同上        │20000     │
│  │                  │94.7.31 │同上        │2000      │
│  │                  │94.8.3  │同上        │20000     │
│  │                  │94.8.3  │同上        │20000     │
│  │                  │94.8.3  │同上        │10000     │
│  │                  │94.8.8  │同上        │8000      │
├─┼─────────┼────┼──────┼─────┤
│  │小計              │        │            │100000    │
├─┼─────────┼────┼──────┼─────┤
│04│玉山銀行信用卡    │94.5.13 │瑞發珠寶銀樓│11765     │
│  │0000000000000000  │94.5.16 │同上        │75000     │
│  │                  │94.5.19 │台北華江橋郵│20000     │
│  │                  │        │局          │          │
│  │                  │94.5.19 │同上        │20000     │
│  │                  │94.5.19 │同上        │20000     │
│  │                  │94.5.19 │同上        │ 1000     │
│  │                  │94.8.26 │同上        │ 3000     │
│  │                  │94.8.26 │同上        │ 2000     │
│  │                  │94.8.26 │同上        │ 1000     │
├─┼─────────┼────┼──────┼─────┤
│  │小計              │        │            │155765    │
├─┼─────────┼────┼──────┼─────┤
│05│慶豐銀行信用卡    │94.6.11 │瑞發珠寶銀樓│ 60000    │
│  │0000000000000000  │        │            │          │
├─┼─────────┼────┼──────┼─────┤
│  │小計              │        │            │ 60000    │
├─┼─────────┼────┼──────┼─────┤
│06│聯邦商業銀行      │94.5.27 │中國信託商業│ 10000    │
│  │0000000000000000  │        │銀行        │          │
│  │                  │94.5.27 │同上        │ 20000    │
│  │                  │94.5.27 │同上        │ 20000    │
│  │                  │94.5.27 │同上        │ 20000    │
│  │                  │94.5.30 │同上        │ 20000    │
│  │                  │94.5.30 │瑞發珠寶銀樓│ 60000    │
│  │                  │94.6.7  │同上        │ 26000    │
│  │                  │94.8.14 │中國信託商業│ 5000     │
│  │                  │        │銀行        │          │
├─┼─────────┼────┼──────┼─────┤
│  │小計              │        │            │ 181000   │
└─┴─────────┴────┴──────┴─────┘
附表三：
(一)甲類：（待證之信用卡、簡易通信貸款申請書及簽帳單部分）
1.國泰世華銀行簡易通信貸款申請書原本1紙（甲1類）
2.國泰世華銀行信用卡申請書原本2紙（甲2類）
3.萬泰銀行信用卡申請書原本1紙（甲3類）
4.新光銀行信用卡申請書1紙（甲4類）
5.94.5.30及94.6.7信用卡簽帳單原本2紙（甲5類）
(二)乙類：（告訴人乙○○親筆簽名字跡部分）
1.乙○○庭寫字跡原本1紙
2.華泰銀行印鑑卡原本1紙
3.郵局變更帳戶事項申請書及立帳申請書原本各1紙
4.遠傳電信申請書4紙
5.PHS行動電話申請書原本1紙
6.台灣大哥大行動電話申請書原本5紙
7.荷蘭銀行信用卡申請書影本1紙
(三)丙類：（被告親筆簽名字跡部分）
1.丁○○庭寫字跡原本1紙
2.郵政存簿儲金印鑑單原本1紙
3.華南銀行開戶申請書原本4紙
4.平日字跡原本4紙
(四)丁類：（待證之信用卡申請書部分）
1.慶豐銀行信用卡申請書影本2紙
2.聯邦銀行信用卡申請書影本1紙
3.玉山銀行信用卡申請書影本1紙
(五)戊類：（待證之簽帳單部分）
  94.5.16、94.5.13簽帳單原本2紙
(五)己類：（待證之簽帳單部分）
  94.6.11、94.6.16簽帳單原本2紙


司法院資訊處製作；財團法人民間司法改革基金會備份。
